【裁判字號】    97,上訴,1165
【裁判日期】    970613
【裁判案由】    傷害致重傷等
【裁判全文】
臺灣高等法院刑事判決                97年度上訴字第1165號
上  訴  人  臺灣板橋地方法院檢察署檢察官
被      告  丙○○
選任辯護人  扶助律師廖于清律師
被      告  丁○○
指定辯護人  本院公設辯護人陳德仁
上列上訴人因被告傷害致重傷等案件，不服臺灣板橋地方法院96
年度訴字第955 號，中華民國96年12月18日第一審判決（起訴案
號：臺灣板橋地方法院檢察署96年度偵字第819 號），提起上訴
，本院判決如下：
    主  文
原判決關於丁○○被訴傷害暨定執行刑部分撤銷。
丁○○共同傷害人之身體，處有期徒刑拾月，減為有期徒刑伍月
，如易科罰金以新臺幣壹仟元折算壹日。
其他上訴駁回。
    事  實
一、戊○○、甲○○於民國九十五年八月二十六日凌晨某時許，
    在臺北縣土城市遭渠等之國中學弟乙○○及真實姓名年籍不
    詳綽號「哲哲（音同）」之男子所毆打而心存不滿，即以電
    話聯絡居住附近之國中同學丙○○、丁○○，欲共同教訓乙○○及其同夥，並相約在中和市○○路會合，詎戊○○、甲○○、丙○○、丁○○等四人竟共同基於普通傷害之犯意聯
    絡，並攜帶球棒後，丁○○乃騎乘車號不詳之悍將牌黑色重
    型機車附載丙○○，甲○○則騎乘車號不詳之勁戰牌白色重
    型機車附載戊○○，分別沿臺北縣中和市○○路、連城路往
    新生街方向行駛，找尋乙○○及其同夥。至同日凌晨一時許
    ，丁○○騎乘上開機車附載丙○○，發現乙○○乘坐己○○
    騎乘之機車駛入中和市○○街之巷子內，丙○○見狀跳下機
    車追趕，丁○○則騎乘機車在中和市○○街十六巷七十一號
    前將己○○、乙○○二人攔下，由丁○○先持球棒揮打己○○、乙○○之身體，嗣趕至現場之丙○○亦手持球棒揮打己○○、乙○○之身體，致乙○○之身體受傷（丙○○、丁○○、戊○○、甲○○涉嫌共同傷害乙○○部分，未據告訴）
    ，並致己○○受有左後腰部及雙手臂瘀血之傷害（戊○○、
    甲○○涉嫌共同傷害己○○部分，未據起訴）。其間，丙○○主觀上雖無重傷害己○○之故意，然其為思慮成熟之人，
    在客觀上可預見手持球棒揮向己○○頭部所戴安全帽護罩，
    將有造成護罩破裂致碎片刺傷眼睛之結果並導致眼睛失明之
    可能，竟仍手持球棒揮向己○○之安全帽，致己○○之安全
    帽之護罩破裂，碎片因而刺進己○○之右眼，造成己○○受
    有右眼眼球破裂並嚴重眼球內出血及眼瞼撕裂傷之傷害，雖
    送醫接受右眼眼球破裂縫合手術，但現已無光覺反應，亦無
    進一步手術矯正之可能，受有已達一目視能毀敗之重傷害。
    丙○○、丁○○見己○○眼部受傷後，即一同騎乘機車離開
    現場。
二、案經己○○訴由臺北縣政府警察局中和分局報請臺灣板橋地
    方法院檢察署檢察官偵查起訴。
    理  由
壹、證據能力：
    按被告以外之人於審判外之言詞陳述，除法律有規定者外，
    不得作為證據，刑事訴訟法第一百五十九條第一項定有明文
    。被告以外之人於偵查中向檢察官所為之陳述，除顯有不可
    信之情況者外，得為證據；又被告以外之人於審判外之陳述
    ，雖不符第一百五十九條之一至第一百五十九條之四之規定
    ，而經當事人於審判程序同意作為證據，法院審酌該言詞陳
    述或書面陳述作成時之情況，認為適當者，亦得為證據；當
    事人、辯護人於法院調查證據時，知有第一百五十九第一項
    不得為證據之情形，而未於言詞辯論終結前聲明異議者，視
    為有前項之同意，刑事訴訟法第一百五十九條之一第二項、
    第一百五十九條之五亦分別定有明文。經查：證人己○○、
    丁○○、乙○○於偵查中之陳述，證人即共同被告丙○○、
    戊○○於警詢、偵查之陳述及共同被告甲○○於警詢之陳述
    ，固均係被告以外之人於審判外之陳述，惟其中證人己○○
    、丁○○、乙○○、丙○○、戊○○於偵查中經檢察官以證
    人身分傳訊具結所為之證述，為被告以外之人於偵查中向檢
    察官所為之陳述，均經具結在案，復無證據證明有顯不可信
    之情況，均有證據能力；又被告丙○○、丁○○及其辯護人
    於本院審理中並未爭執證人即其餘共同被告警詢及證人即告
    訴人己○○、及證人乙○○於警詢之陳述，上開被告及辯護
    人迄於本院審理言詞辯論程序終結前，亦未就上開證人警詢
    供述之證據能力部分聲明異議，而本院審酌上開證人於警詢
    中陳述作成情況，並無不當情形，上開證人於警詢中之陳述
    ，亦具有證據能力，合先敘明。
貳、認定犯罪事實所憑之證據及理由：
一、訊據被告丁○○對於上開時地，手持球棒打傷告訴人己○○
    ，致其受有左後腰部及雙手臂瘀血傷害之事實，坦承不諱。
    被告丙○○固坦承於上開時地，手持球棒打傷告訴人己○○
    之事實，惟矢口否認有被訴傷害致重傷害之犯行，辯稱：伊
    在揮棒打傷己○○眼睛前並沒有揮棒毆打己○○，伊不是故
    意打傷己○○的云云；又被告丙○○之辯護人辯護稱：被告
    丙○○持球棒揮擊己○○之安全帽，致安全帽碎片刺傷己○○之眼睛，係丙○○之過失行為所致，其行為並不成立傷害
    致重傷害罪云云。經查：
  (一)被告丙○○、丁○○對於上開時地，接獲共同被告戊○○、
    甲○○之電話聯絡，欲共同教訓乙○○及其同夥男子，俟被
    告丙○○、丁○○一同騎乘機車找到乙○○、己○○後，即
    各手持球棒共同揮打告訴人己○○及被害人乙○○，致己○○受有左後腰部及雙手臂瘀血之傷害等事實，業據證人己○○於偵查、原審審理中證述及證人乙○○於偵查中證述在卷
    ，並經證人即共同被告甲○○於警詢及共同被告戊○○於偵
    查中供證屬實。
  (二)又被告丙○○、丁○○共同毆打告訴人己○○及被害人乙○○時，被告丙○○獨自另以手持之球棒揮向證人己○○之安
    全帽，致己○○之安全帽護罩破裂，該碎片因此刺進己○○
    之右眼，致己○○受有右眼眼球破裂並嚴重眼球內出血及眼
    瞼撕裂傷之傷害，雖送醫接受右眼眼球破裂縫合手術，但現
    已無光覺反應，亦無進一步手術矯正之可能等事實，亦有亞
    東紀念醫院九十五年九月五日甲種診斷證明書、同醫院九十
    六年九月六日亞歷字第０九六六四一０五五五號函、九十六
    年十一月十五日亞歷字第０九六六四一０六九０號函及病歷
    影本各一份附卷可憑。茲證人己○○之右眼球既經醫院施以
    破裂縫合手術，但現已無光覺反應，亦無進一步手術矯正之
    可能，顯見己○○之右眼已喪失視能，則其因本次衝突遭到
    被告丙○○持球棒揮擊而受有毀敗一目視能之重傷害，應堪
    認定。
  (三)被告丙○○雖否認有被訴傷害致重傷害之犯行，並以前詞置
    辯。惟查：被告丙○○如何與丁○○各手持球棒共同揮打證
    人己○○之身體部位後，丙○○並持球棒揮擊己○○之安全
    帽，致己○○之安全帽護罩破裂，該碎片刺傷其右眼一節，
    業據證人己○○於偵查中結證稱：當時伊轉進一條巷子，前
    面一台機車將伊攔住，過沒幾秒後面又來一台機車包抄，而
    前面那台機車有人就拿球棒下來打伊頭戴之安全帽，一開始
    都打安全帽頂部，當時乙○○也在被打，後來伊說打錯人，
    就有一人拿球棒往伊眼睛這邊揮過來，伊的安全帽破掉，上
    面碎片刺到伊眼睛等語；復於原審審理中結證稱：「那天我
    載乙○○去牽機車，他們就騎車追我，追到之後，我就跑，
    後來就被壹台黑色的機車追到，對方就拿鋁棒打我，還說山
    本的人你也敢打，我還跟他們說你們認錯人了，其中一人說
    不管，先打再說，就不分青紅皂白就往我的頭、腰、身上打
    ，最後一下往我右眼方向打過來，因我有戴全罩安全帽，我
    就突然覺得右眼一陣黑暗，因為安全帽前面護片破裂，我的
    眼鏡也破了，我覺得右眼一陣黑，他們打完就走了」、「‧
    ‧‧（前面那台機車動手的人打你時，後面那台機車的人是
    否已到場？）前面那台機車的人有先動手打了，而且說山本
    的人你也敢打，我跟他們說認錯人之後，第二台機車的人也
    圍過來，他們四個人中有一人說不管，先打再說，之後我就
    可以確定是前面那台機車的兩個人有動手打我」、「‧‧‧
    （朝你的右眼部揮棒的人，在揮棒之前有做什麼？）他在打
    乙○○，打一打後就往我的右眼部揮棒過來，打完之後他們
    就走了」、「（案發當時是看到誰拿球棒打你的？）是第一
    台車的兩個人都有打我。（是否可以辨認他們各持何種材質
    的球棒？）我只可以確認其中壹支是鋁棒，另壹支我就不清
    楚」、「（第一台車的人欄到你時，是不是一開始就兩個人
    一起打你？）因為機車上兩人，一個人在我們拐入巷內前，
    就已經先跳車，用跑的追進來，騎機車人後來也追上來，騎
    機車的人先追上，把我們攔下，他就先下車拿鋁棒往我頭上
    安全帽敲，後來被載的人也追上來，就變兩個人一起打我」
    、「（你除了眼鏡外，其他部分有無受傷？）有，左後腰、
    左右手臂都有瘀青，住院時還有血尿」、「（被打時有無閃
    躲？）有，我有用手去擋。（你被打時，是否一直坐在車上
    ？）被打之前我是從機車座位上站著，扶著騎車，因為被打
    ，我用手擋，所以機車就倒了，之後就一直用手擋球棒」、
    「（你被打到右眼之前，乙○○站在那裡？）站在我的右側
    後方，距離約離我一步左右，我伸手就可碰到的距離。（在
    打你右眼時，打你那個人站在那裡？）他站在我的右前方，
    但他是面對我的左邊，不是面向我右後方的乙○○，他是從
    他的右邊往左邊揮棒，棒子就打在我右眼安全帽護罩上。（
    他打到你右眼安全帽護罩上之後動作就結束了？）是。（他
    打到你右眼安全帽護罩之前是否一直在打乙○○？）應該是
    」、「‧‧‧（動手揮棒打到你右眼安全帽護罩之人是故意
    朝你安全帽護罩打的？）我看到他是拿球棒往我右眼揮過來
    ，他揮的方向不可能會碰到乙○○，因為那個人離我很近，
    棒子一定會先打到我」、「‧‧‧（有何補充？）對被告林
    所說當時我、乙○○、被告林間所站的相關位置就像被告林
    所講的沒有錯，他當時棒子打到我右眼安全帽護罩時，人是
    背對著我，但如果當時被告林要打乙○○的話，他棒子舉起
    來往後時的力道，不可能那麼大，以我安全帽的材質，不可
    能會破成那樣子，而且讓安全帽護罩內的眼鏡都破了」（以
    上見原審九十六年八月十六日審判筆錄）、「（對本案有何
    意見？）丙○○當時是看著我打的，他當時是站在我右前方
    面對著我，之前審理中作證講的他背對著我，我回去想是我
    搞混了，丙○○是故意的，不是過失」（以上見原審九十六
    年十二月四日審判筆錄）」等語明確。況被告丙○○於偵查
    中亦供承：當天戊○○打電話告訴伊說他被人打，丁○○聽
    到後就載伊去找乙○○，到新生街時，就追到乙○○他們，
    後來乙○○轉到巷子，伊就跳車去追，丁○○則騎車去堵他
    們，伊一進巷子，丁○○已經在打他們其中一人，伊也跑過
    去打另一個人，伊用棍子打對方的頭，對方有帶全罩式安全
    帽；伊是一開始先打機車下的人（指乙○○），再用球棒揮
    機車上的人（指己○○）等語；復於原審準備程序中供承：
    伊有打己○○等語。另證人即共同被告丁○○於偵查中復結
    證稱：伊跟丙○○追到新生街，遇到己○○、乙○○，當時
    伊騎機車載丙○○，丙○○跳下機車拿球棒打己○○的安全
    帽後面，伊打乙○○，伊當時有看到丙○○拿球棒揮打己○○的安全帽，打完我們就走了等語。綜上，足徵被告丙○○
    、丁○○共同毆打告訴人己○○、被害人乙○○時，被告丙○○確有手持球棒揮向證人己○○之安全帽，致己○○之安
    全帽護罩破裂，該碎片刺進己○○之右眼，致其受有右眼眼
    球破裂之傷害之事實，應堪以認定。至於證人己○○於原審
    審理中固曾證稱：「他（指丙○○）當時棒子打到我右眼安
    全帽護罩時，人是背對著我」等語，惟證人乙○○於偵查中
    明確證稱：伊看到丙○○往己○○的安全帽鏡片（指護罩）
    揮下去等語，且證人己○○於原審審理中亦證稱：被告丙○○當時是看著伊打的，丙○○當時是站在伊右前方面對著伊
    ，之前審理中作證講丙○○背對著伊，是伊搞混等語，業如
    前述，復參以被告丙○○警詢、偵查中均未曾供述其揮擊當
    時係背對著己○○，且衡情被告丙○○當時如背對著證人己○○，則其揮擊之力道應不至於擊破安全帽護罩並致護罩碎
    片刺傷己○○，是證人己○○於原審審理中證稱當時丙○○
    揮擊時是背對著伊一節，尚非足採，應以證人己○○證稱丙○○揮擊當時面對著伊等語，較為可採。況被告丙○○與共
    同被告丁○○當時攔獲乙○○、己○○等人時，被告丙○○
    一開始既曾手持球棒揮擊證人己○○頭戴之安全帽頂部及證
    人乙○○之身體部位，而共同被告丁○○亦手持球棒攻擊乙○○、己○○之身體，嗣被告丙○○持球棒揮擊時因而擊中
    證人己○○之安全帽，致己○○之安全帽破裂，碎片刺進己○○之右眼，顯見被告丙○○當時攔獲乙○○、己○○等人
    時，被告丙○○即與共同被告丁○○有手持球棒攻擊證人己○○、乙○○之共同傷害故意及犯行甚明，則被告丙○○對
    於上開傷害證人己○○之事實，應係明知並有意使其發生，
    僅係對證人己○○因而發生眼球破裂之重傷害結果，主觀上
    有無預見並有意使其發生，應予查證而已，是被告丙○○及
    其辯護人辯稱：被告丙○○打傷己○○之眼睛，完全係過失
    所致云云，洵非足採。
  (四)按重傷害之成立，以有毀敗他人身體機能之故意，著手於傷
    害之實行而發生毀敗之結果為要件，是則重傷罪與普通傷害
    之區別，應以行為人於加害時有無使人受重傷之故意為斷。
    故有關重傷害犯意之有無，應斟酌事發經過之相關事證，包
    括被害人受傷部位、所用兇器、行為當時之具體情況等一切
    情狀以為判斷。本案被告丙○○與證人己○○互不相識，並
    無仇怨，此據被告丙○○、證人己○○供證明確，且此次被
    告丙○○係因國中同學即共同被告戊○○、甲○○等人前遭
    證人乙○○與他人共同毆打之糾紛，而與同案被告丁○○一
    同前去尋找乙○○及其同夥，且被告丙○○打到己○○之安
    全帽後動作後就結束等情，亦據證人己○○於原審審理中證
    述在卷，是證人己○○遭球棒擊中受傷流血後，被告丙○○
    即未有繼續朝己○○身體其他要害為揮擊之情形，此外，遍
    觀全卷亦查無其他積極證據證明被告丙○○於行為初始即具
    使證人己○○受重傷害之直接或間接故意存在，堪認被告丙○○手持球棒擊傷證人己○○，應僅係基於普通傷害之犯意
    ，而非重傷害之犯意。是被告丙○○辯稱其當時並無致被害
    人己○○之眼睛重傷害之故意，應堪採信。次按刑法上之加
    重結果犯，以行為人對於加重結果之發生有預見之可能，能
    預見而不預見者為要件。本案被告丙○○初雖無重傷害證人
    己○○眼睛之犯意，然徵之被告丙○○揮擊球棒當時與己○○之距離約一步，亦據被告丙○○及證人己○○於原審審理
    中供證在卷，且被告丙○○所持球棒材質堅硬，而眼睛部位
    又係人體之重要部位，甚為脆弱，再徵諸一般人之常識，在
    客觀上倘在上開短距離內持球棒朝頭戴安全帽之證人己○○
    的臉部方向揮擊，證人己○○身體眼睛極易遭到該球棒所擊
    碎安全帽之護罩碎片所刺傷，如臉部之眼睛遭該安全帽之碎
    片刺傷，輒易導致眼睛失明之可能，而被告丙○○為思慮成
    熟之人，對此結果，在客觀上顯有預見之可能性，則其自無
    從解免其所為傷害行為，因而致己○○受到重傷之結果，且
    被告丙○○上開行為與證人己○○所受之重傷害結果間有相
    當因果關係。故依被告丙○○行為時之主觀犯意、行為方式
    、揮擊球棒等情節、被害人傷害部位及程度等因素綜合考量
    ，足認被告丙○○行為所該當者，應係以傷害身體之犯行因
    而致重傷之加重結果。
  (五)又被告丁○○確有與被告丙○○及共同被告戊○○、甲○○
    共同基於普傷害之犯意連絡，持球棒毆打證人己○○之身體
    之事實，業據被告丁○○於警、偵查、原審及本院審理中坦
    承不諱，惟遍觀全卷尚查無其他積極證據證明被告丁○○於
    行為初始即具使證人己○○受重傷害之直接或間接故意存在
    ，且被告丁○○自始至終未曾持棍毆打證人己○○頭部，而
    於被告丙○○持棒毆擊證人己○○頭部安全帽之同時，正對
    另一證人乙○○為徒手毆打之行為，是被告丁○○對於被告
    丙○○持棍毆擊證人己○○之行為，自無暇顧及，在客觀上
    對被告丙○○手持球棒擊傷證人己○○致重傷之行為，實無
    預見之可能，自難以被告丁○○曾持毆擊證人己○○，遽認
    被告丁○○對被告丙○○所為致證人己○○重傷之結果，有
    客觀上預見之可能，自亦難令被告丁○○應負普通傷害罪責
    外，尚應對被告丙○○前開傷害致重傷害之加重結果，同負
    其責。
二、綜上所述，本案事證明確，被告丙○○傷害致重傷害之犯行
    ，被告丁○○普通傷害之犯行，均堪以認定，應依法論科。
、論罪：
一、按凡以自己共同犯罪之意思，參與實施某犯罪構成要件以外
    之行為，或以自己共同犯罪之意思，事先同謀，而由其中一
    部分人實施該犯罪行為者，均為刑法上之共同正犯（最高法
    院九十二年度台上字第一七九九號判決意旨參照）。
二、核被告丙○○所為，係犯刑法第二百七十七條第二項後段之
    傷害致重傷罪。被告丁○○所為，係犯刑法第二百七十七條
    第一項之普通傷害。又查本件同案被告戊○○、甲○○因前
    遭證人乙○○等人毆打而不滿，即以電話聯絡被告丙○○、
    丁○○，欲共同教訓乙○○及其同夥，嗣攜帶球棒，並分別
    騎乘二輛機車前去找尋乙○○等人，至九十五年八月二十六
    日凌晨一時許，被告丁○○騎乘機車在中和市○○街十六巷
    七十一號前將證人己○○、乙○○攔下，由被告丁○○先持
    球棒揮打己○○、乙○○之身體，嗣趕至現場之被告丙○○
    亦手持球棒揮打己○○、乙○○之身體，致乙○○之身體受
    傷（未據乙○○告訴），並致己○○受有左後腰部及雙手臂
    瘀血之傷害，業如前述，足認被告丙○○、丁○○、戊○○
    、甲○○四人，就共同傷害證人乙○○、己○○等人之意思
    ，已有事先之謀議，雖因同案被告戊○○、甲○○抵達現場
    時，被告丙○○、丁○○在中和市○○街現場已下手實施傷
    害己○○之行為完竣，揆諸前開說明，前開傷害行為，已由
    有共同犯意之其中一部分之人著手實施之，自無礙於同案被
    告戊○○、甲○○應與被告丙○○、丁○○等人同負普通傷
    害罪共犯之責，是同案被告戊○○、甲○○與被告丙○○、
    丁○○等四人間，就傷害證人己○○之身體致其受有左後腰
    部、雙手臂瘀血之傷害部分，均為共同正犯；至同案被告戊○○、甲○○二人上開所涉共同傷害己○○之犯行，業據證
    人即告訴人己○○於警詢時陳明其對該二人告訴在卷（見偵
    卷第九頁），惟本件公訴意旨就該同案被告戊○○、甲○○
    二人涉犯共同傷害己○○部分漏未起訴，自應由檢察官另依
    法追訴處罰，本院無從併為審究，併予指明。另按「刑法上
    之傷害人致死罪為結果犯，如多數人下手毆打，本有犯意之
    聯絡，即屬共同正犯，對於共犯間之實施行為，既互相利用
    ，就傷害之結果，自應同負責任，設使行為者間缺乏此種聯
    絡之意思，則縱屬同時為加害行為，亦祇應就其所實施之部
    分各任其責，不得概依共犯之例處斷」（最高法院十九年上
    字第一八四六號判例參照）。查本件並無證據證明被告丁○○及同案被告戊○○、甲○○三人與被告丙○○之間，就丙○○持球棒擊傷證人己○○之眼球部分，其四人事前有何合
    謀或犯意之聯絡以及客觀上有預見之可言，是被告丁○○與
    同案被告戊○○、甲○○就此加重之結果即不負共犯之責，
    併此敘明。
肆、駁回上訴（被告丙○○部分）及撤銷改判（被告丁○○部分
    ）之理由：
一、原審就被告丙○○所犯傷害致重傷部分適用刑法第二百七十
    七條第二項後段之規定，並審酌被告丙○○與被害人己○○
    間係因打架糾紛而衍生本件衝突，及其犯罪手段、所生危害
    及被害人己○○受傷之程度，兼衡被告丙○○迄未能與被害
    人達成和解，被告丙○○於審理中表示願意先賠償己○○新
    臺幣六十萬元，被告丙○○犯後坦承部分犯行等一切情狀，
    量處被告丙○○有期徒刑三年二月，並說明被告丙○○、丁○○持以毆傷被害人己○○之球棒各一支，業經被告丙○○
    、丁○○於審理中供承，丟棄滅失，不予宣告沒收，其認事
    用法並無不當，量刑亦稱妥適，且檢察官上訴求為從重量刑
    ，非有理由，應予駁回。
二、原審就被告丁○○予論罪科，固非無見，惟按法律上屬於自
    由裁量之事項，並非概無拘束性。自由裁量係於法律一定之
    外部界限內，使法官具體選擇以為適當之處理，因此裁量時
    必須符合法律之目的，即須受法律秩序之理念所指導，此即
    自由裁量之內部界限，而本件被告丁○○所犯刑法第二百七
    十七條第一項之普通傷害罪之法定刑為有期徒刑三年以下，
    然被告丁○○於本件傷害係持用棍棒毆擊被害人己○○後腰
    部，而後腰部為人體重要臟器之所在，以器械毆擊稍有不慎
    即可能造成腎臟破裂之結果，本件被害人己○○雖幸未造成
    內部臟器重大之傷害，惟被告丁○○下手部位極具危險性，
    且迄今未曾與被害人己○○達成民事上和解，亦未主動表示
    和解之意，其犯罪後雖坦承犯行，但對於被害人損害之補償
    尚未盡心，自難認其確有翻然悔悟之情，且原審所量之刑度
    亦僅及法定最高刑度之九分之一之低度刑，實有量刑失之過
    輕與法律秩序之維持有悖，檢察官上訴指摘被告丁○○應共
    同傷害致重傷害之加重結果之責固無理由，已如前述，惟另
    指摘原判決此部分量刑過輕，求予從重量刑，尚屬有理由，
    自應由本院就被告丁○○被訴傷害部分予以撤銷改判，又此
    普通傷害部分即經本院撤銷改判，原判決所定執行刑部分即
    失所附麗，爰一併予以撤銷。爰審酌被告鐘淳與被害人間係
    因打架糾紛而衍生本件衝突，渠等之犯罪手段極具危險性、
    所生危害及被害人己○○受傷之程度，兼衡被告丁○○迄未
    能與被害人達成和解，亦未主動表示欲求和解之意，未能真
    確悔悟及犯後坦承部分犯行等一切情狀，量處有期徒刑十月
    ，又查中華民國九十六年罪犯減刑條例於九十六年七月十六
    日起施行，本件被告丁○○所犯普通傷害罪部分，符合該條
    例第二條第一項第三款之情形，應依法減輕其刑二分之一，
    即減為有期徒刑五月，並諭知易科罰金之折算標準，以示懲
    儆。至被告丁○○及共犯被告丙○○所持以毆傷被害人己○○之球棒各一支，被告丙○○、丁○○已丟棄而滅失，業據
    被告丙○○、丁○○於原審審理中供承在卷，爰不予宣告沒
    收，併此敘明。
據上論斷，應依刑事訴訟法第三百六十八條、第三百六十九條第
一項前段、第三百六十四條、第二百九十九條第一項前段，刑法
第二十八條、第二百七十七條第一項、第四十一條第一項前段，
刑法施行法第一條之一第一項、第二項前段，中華民國九十六年
罪犯減刑條例第二條第一項第三款、第七條、第九條，判決如主
文。
本案經檢察官陳大偉到庭執行職務。
中    華    民    國    97    年    6     月    13    日
                  刑事第十五庭審判長法  官  吳昭瑩
                                    法  官  李正紀
                                    法  官  李釱任
以上正本證明與原本無異。
如不服本判決，應於收受送達後十日內向本院提出上訴書狀，其
未敘述上訴之理由者並得於提起上訴後十日內向本院補提理由書
（均須按他造當事人之人數附繕本）。
                                    書記官  洪秋帆
中    華    民    國    97    年    6     月    13    日
附錄：本案論罪科刑法條全文
刑法第277條
傷害人之身體或健康者，處3 年以下有期徒刑、拘役或1 千元以
下罰金。
犯前項之罪因而致人於死者，處無期徒刑或7 年以上有期徒刑；
致重傷者，處3 年以上10年以下有期徒刑。


司法院資訊處製作；財團法人民間司法改革基金會備份。
